de: Präparationsgrad des Fossils: Vollständig präpariert; Teilweise präpariert; Präpariert und repariert/restauriert; Präpariert und stabilisiert; Unpräpariert (in Matrix); Sonstiges
it: Livello di preparazione dei fossili: Completamente preparato; Parzialmente preparato; Preparato e riparato/restaurato; Preparato e stabilizzato; Non preparato (nella matrice); Altro
zh-TW: 化石清修程度: 完全清修; 部分清修; 清修與修復/還原; 清修與加固; 未清修 (在圍岩中); 其他
fi: Fossiilien valmistelutaso: Täysin preparoitu; Osittain preparoitu; Preparoitu ja korjattu/entisöity; Preparoitu ja stabiloitu; Preparoomaton (matriisissa); Muu
ko: 화석 준비 수준: 완전 처리됨; 부분 처리됨; 처리 및 수리/복원됨; 처리 및 안정화됨; 미처리(모암 내); 기타
hu: Fosszilis előkészítési szint: Teljesen preparált; Részlegesen preparált; Preparált és javított/restaurált; Preparált és stabilizált; Preparálatlan (mátrixban); Egyéb
ru: Уровень подготовки окаменелости: Полностью препарирован; Частично препарирован; Препарирован и отремонтирован / восстановлен; Препарирован и стабилизирован; Непрепарирован (в породе); Другое
pt-PT: Nível de preparação dos fósseis: Totalmente preparado; Parcialmente preparado; Preparado e reparado/restaurado; Preparado e estabilizado; Não preparado (na matriz); Outro
hr-HR: Razina pripreme fosila: Potpuno pripremljeno; Djelomično pripremljeno; Pripremljeno i popravljeno/obnovljeno; Pripremljeno i stabilizirano; Nepripremljeno (u matičnoj stijeni); Ostalo
vi: Mức độ chuẩn bị hóa thạch: Làm sạch hoàn toàn; Làm sạch một phần; Đã làm sạch và sửa chữa/phục hồi; Đã làm sạch và ổn định; Chưa làm sạch (trong khối đá); Khác
pl: Poziom przygotowania skamieniałości: W pełni spreparowana; Częściowo spreparowana; Spreparowana i naprawiona/odrestaurowana; Spreparowana i ustabilizowana; Niespreparowana (w skale macierzystej); Inna
en: Fossil preparation level: Fully prepared; Partially prepared; Prepared and repaired/restored; Prepared and stabilized; Unprepared (in matrix); Other
da: Forberedelsesniveau for fossil: Fuldt præpareret; Delvist præpareret; Præpareret og repareret/restaureret; Præpareret og stabiliseret; Upræpareret (i matrix); Andet
bg-BG: Степен на подготовка на фосила: Напълно препариран; Частично препариран; Препариран и поправен/реставриран; Препариран и стабилизиран; Непрепариран (в матрица); Друго
tr: Fosil hazırlık seviyesi: Tamamen hazırlanmış; Kısmen hazırlanmış; Hazırlanmış ve onarılmış/restore edilmiş; Hazırlanmış ve stabilize edilmiş; Hazırlanmamış (matriks içinde); Diğer
lt-LT: Fosilijos paruošimo lygis: Visiškai paruošta; Iš dalies paruošta; Paruošta ir sutaisyta / atkurta; Paruošta ir stabilizuota; Neparuošta (matricoje); Kita
th: ระดับการเตรียมฟอสซิล: จัดเตรียมครบถ้วน; จัดเตรียมบางส่วน; จัดเตรียมและซ่อมแซม/บูรณะแล้ว; จัดเตรียมและทำให้คงตัวแล้ว; ยังไม่เตรียม (ในหิน); อื่นๆ
sv: Beredningsnivå för fossil: Fullt preparerad; Delvis preparerad; Preparerad och lagad/restaurerad; Preparerad och stabiliserad; Opreparerad (i matris); Övrigt
zh-CN: 化石制备水平: 完全清理; 部分清理; 已清理和修复/复原; 已清理和稳定处理; 未清理（在围岩中）; 其他
nl: Fossiel voorbereidingsniveau: Volledig geprepareerd; Gedeeltelijk geprepareerd; Geprepareerd en gerepareerd/gerestaureerd; Geprepareerd en gestabiliseerd; Ongeprepareerd (in matrix); Overige
es: Nivel de preparación de fósiles: Totalmente preparado; Parcialmente preparado; Preparado y reparado/restaurado; Preparado y estabilizado; Sin preparar (en matriz); Otro
sk-SK: Úroveň preparácie skamenelín: Úplne pripravené; Čiastočne pripravené; Pripravené a opravené/obnovené; Pripravené a stabilizované; Nepripravené (v matrici); Iné
pt-BR: Nível de preparação de fósseis: Totalmente preparado; Parcialmente preparado; Preparado e reparado/restaurado; Preparado e estabilizado; Não preparado (na matriz); Outro
fr: Niveau de préparation du fossile: Entièrement préparé; Partiellement préparé; Préparé et réparé/restauré; Préparé et stabilisé; Non préparé (dans la matrice); Autre
sl-SI: Raven priprave fosilov: Popolnoma pripravljeno; Delno pripravljeno; Pripravljeno in popravljeno/obnovljeno; Pripravljeno in stabilizirano; Nepripravljeno (v matrici); Drugo
el: Επίπεδο προετοιμασίας απολιθώματος: Πλήρως προετοιμασμένο; Μερικώς προετοιμασμένο; Προετοιμασμένο και επισκευασμένο/αποκατεστημένο; Προετοιμασμένο και σταθεροποιημένο; Μη προετοιμασμένο (σε μήτρα); Άλλο
cs: Úroveň preparace fosilií: Zcela vypreparovaná; Částečně vypreparovaná; Vypreparovaná a opravená/restaurovaná; Vypreparovaná a stabilizovaná; Nevypreparovaná (v matrici); Jiné
ro-RO: Nivelul de pregătire a fosilelor: Complet preparat; Parțial preparat; Preparat și reparat/restaurat; Preparat și stabilizat; Nepreparat (în matrice); Altele
nb: Fossilforberedelsesnivå: Fullstendig preparert; Delvis preparert; Preparert og reparert/restaurert; Preparert og stabilisert; Upreparert (i matriks); Annet
ja: 化石準備レベル: 完全クリーニング済み; 部分的クリーニング済み; クリーニングおよび修復/復元済み; クリーニングおよび安定化済み; 未クリーニング (母岩付き); その他